臺灣高等法院臺中分院刑事判決　　　94年度交上易字第1175號
上　訴　人
即　被　告　丙○○
上列上訴人因過失致死案件，不服臺灣臺中地方法院94年度交易
字第162號中華民國94年7月26日第一審判決（起訴案號：臺灣臺
中地方法院檢察署93年度調偵字第79號），提起上訴，本院判決
如下：
    主  文
上訴駁回。
丙○○緩刑貳年。
    犯罪事實
一、丙○○於民國（下同）93年9月10日晚間某時許，騎乘車號
    ICL-578號重機車，由臺中縣清水鎮○○路南向北直行，於
    同日晚間7時5分許，行經同鎮○○路與甲南路口時，本應注
    意行車速度，依速限標誌或標線之規定，無標誌或標線者行
    車時速不得超過50公里，及汽車行駛時之車前狀況，並隨時
    採取必要之安全措施，而依當時雖有小雨，惟路面無障礙物
    ，視距良好，並無不能注意之情形，竟疏未注意，適值行人
    侯佳典途經（行向不明）該路口時，而以時速5、60公里之
    時速，自侯佳典側身撞上，使侯佳典頭部撞擊地面。嗣經丙
    ○○通知救護單位將侯佳典送往光田綜合醫院救治，惟因頭
    部外傷致顱腦損傷延至同月14日凌晨零時42分許，不治死亡
    。另丙○○於警到場處理時，在犯罪未被發覺前，向到場處
    理員警劉吉森自首為肇事人表示願接受裁判。
二、案經侯佳典之兒子乙○○訴由臺中縣警察局清水分局報請台
    灣臺中地方法院檢察署檢察官偵查起訴。
    理　　由
一、訊據上訴人即被告丙○○（以下簡稱被告）對於上揭車禍導
    至被害人侯佳典死亡之事實坦承不諱，惟辯稱：當天有小雨
    ，不知行人如何橫越道路云云。惟查：被告上揭過失致死亡
    之犯罪事實，業據被害人侯佳典之兒子乙○○指訴明確，並
    有道路交通事故調查報告表（一）（二）、道路交通事故現
    場圖及現場照片八張、光田綜合醫院診斷書一紙在卷可稽。
    又被害人侯佳典因本件車禍致頭部外傷致顱內損傷而死亡，
    業經檢察官督同檢驗員相驗屬實，製有勘驗筆錄、驗斷書及
    相驗屍體證明書及相片四張附卷足憑。按行車速度，依速限
    標誌或標線之規定，無標誌或標線者，應依左列規定：行車
    時速不得超過50公里。及汽車行駛時，駕駛人應注意車前狀
    況，隨時採取必要之安全措施，道路交通安全規則第93條第
    1項第1款前段、第94條第3項分別訂有明文。被告駕車自應
    注意上開行車安全，而依當時路面無障礙物、視距良好，並
    無不能注意之情事，竟疏未注意，致肇車禍，被告有過失甚
    為顯然，且被告之過失行為與被害人侯佳典之死亡結果間，
    有相當因果關係，其犯行應堪認定。至臺灣省臺中縣區車輛
    行車事故鑑定委員會雖因行人侯佳典之行走路線不明而未便
    遽予鑑定。惟查，本件肇事路口並無障礙物，且當時雖有小
    雨，但視線良好，又侯佳典經被告撞擊後之倒地位置係在被
    告機車倒地之前方，業經被告自承在卷可按。又被告之機車
    當時已駛入該路口6點4公尺處（4.8M十1.6M）始肇事，有卷
    附之道路交通事故現場圖可參，綜上情，足認被告騎乘該機
    車行經該路口時，確有未注意車前狀況，隨時採取必要之安
    全措施之疏失，此核與被告自承因當時只注意交通管制燈號
    而未注意到侯佳典，以致不知行人如何橫越道路一情，尚無
    不符。是臺中縣區車輛行車事故鑑定委員會未就本件肇事責
    任為鑑定，惟不影響被告之過失責任，併此敘明。
二、核被告所為，係犯刑法第276條第1項之過失致死罪。查被告
    於肇事後仍留在事故現場，並於警員劉吉森到場處理時自承
    犯行，表示願接受裁判，有臺中縣警察局清水分局交通分隊
    道路交通事故肇事人自首情形紀錄表1紙附卷可稽，依刑法
    第62條前段規定減輕其刑。原審判決依上開理由，適用刑法
    第276條第1項、第62條前段、罰金罰鍰提高標準條例第1條
    前段之規定，並審酌被告之過失程度，本件車禍造成被害人
    死亡，家屬所受傷痛程度等一切情狀，量處被告有期徒刑8
    月，核其認事用法，均無違誤，量刑亦稱妥適，應予維持。
    被告上訴主張原審量刑過重，指摘原審判決不當，顯無理由
    ，應予駁回。另被告前未曾受有期徒刑以上刑之宣告，有臺
    灣高等法院被告全國前案紀錄表1份在卷可稽，因一時失慮
    ，偶罹刑典，事後已坦承犯行，並與被害人家屬達成民事和
    解，有臺中縣清水鎮調解委員會調解書影本1份在卷可稽（
    詳見本院審理卷第22頁），且自首接受裁判，深具悔意，經
    此刑之宣告後，應知警惕而無再犯之虞，本院因認暫不執行
    其刑為當，予以宣告緩刑2年，用啟自新。
據上論斷，應依刑事訴訟法第368條、刑法第74條第1款，判決如
主文。
本案經檢察官甲○○到庭執行職務。
中　　華　　民　　國　　94　　年　　10　　月　　27　　日
                刑事第三庭　審判長法　官　江　錫　麟
                                  法　官　林　欽　章
                                  法　官　胡　忠　文
上列正本證明與原本無異。
不得上訴。
                                  書記官　陳　麗　玉
中　　華　　民　　國　　94　　年　　10　　月　　31　　日
附錄論罪科刑法條
刑法第276條第1項
因過失致人於死者，處2年以下有期徒刑、拘役或2千元以下罰金
。
　　　　　　　　　　　　　　　　　　　　　　　　　　　Ｆ
